臺灣彰化地方法院刑事判決
110年度金訴字第9號
公  訴  人  臺灣彰化地方檢察署檢察官
被      告  林昆誼


輔  佐  人
即被告之父  林木和


上列被告因違反洗錢防制法等案件，經檢察官提起公訴（109年
度偵字第12168號），被告於準備程序就被訴事實為有罪之陳述
，經檢察官聲請改依協商程序而為判決，本院合議庭認為適當，
裁定改由受命法官獨任進行協商程序而為判決如下：
    主  文
林昆誼幫助犯洗錢防制法第十四條第一項之洗錢罪，處有期徒刑
貳月，併科罰金新臺幣貳萬元，罰金如易服勞役，以新臺幣壹仟
元折算壹日，緩刑貳年。   
    犯罪事實及理由
一、犯罪事實：林昆誼於民國109年8月間不詳時間，在網路上得
    知出租帳戶牟利之訊息，其可得知悉該等欲承租金融帳戶之
    不詳人士，可能係持該帳戶作為犯洗錢防制法第3條各款犯
    罪後，作為掩飾或隱匿特定犯罪所得來源、使真正犯罪者逃
    避刑事追訴、掩飾或隱匿特定犯罪所得之本質、來源、去向
    、所在之用，竟仍基於幫助他人違反洗錢防制法及詐欺取財
    犯罪之犯意，同意以每個金融帳戶每10日租期新臺幣（下同
    ）10,000元之租金（未實際取得），出租1個帳戶供不詳成
    年人使用，並於109年8月14日17時許，在臺中市○○區○○○路0
    00號全家便利商店沙鹿弘光店，利用店到店之運送方式，將
    其申辦之中國信託商業銀行帳戶(帳號：000-000000000000
    號，下稱中國信託帳戶，寄出時尚有少數餘額)之存摺及提
    款卡，先依指示變更指定密碼後，寄至新北市○○區○○路0段0
    00號全家便利超商永和秀成店予自稱為「陳炎延」之不詳成
    年人收受。不詳成年人取得上揭中國信託存摺及提款卡後，
    即基於意圖為自己不法所有之詐欺及洗錢之犯意，於109年8
    月16日16時29分前不詳時間，致電余浩維，佯稱為其先前網
    購之店家人員，因工作人員疏忽致另外錯誤下單，須至自動
    櫃員機操作取消訂單云云，致余浩維陷於錯誤，於109年8月
    16日16時29分許在臺中市○○區○○路0段000號東勢區農會優質
    農產品整合行銷中心，利用農會所屬自動櫃員機，匯款29,9
    86元至上揭中國信託銀行帳戶（不含手續費），於同日16時
    52分許在臺中市○○區○○路0段0號全家便利商店東勢客進店，
    利用台新國際商業銀行所屬自動櫃員機匯款29,985元至上揭
    中國信託銀行帳戶（不含手續費）， 於同日17時16分許，
    在臺中市○○區○○路0段000號統一便利商店，利用中國信託所
    屬自動櫃員機，存入現金29,000元至上揭中國信託帳戶內（
    余浩維其餘受詐匯款則與上揭中國信託帳戶無關）。嗣不詳
    成年人於109年8月16日17時26分許至29分許，在彰化縣○○市
    ○○○街00號彰化第六信用合作社所屬自動櫃員機，接續提領2
    0,000元（4次）、9,000元，將余浩維上述受騙所匯入之款
    項，提領一空而不知去向。
二、證據名稱：被告林昆誼之自白、告訴人余浩維於警詢之指訴
    、被告林昆誼上揭中國信託帳戶之交易明細及財金資訊股份
    有限公司跨行交易明細、通訊軟體LINE對話紀錄截圖、自動
    櫃員機交易明細、GOOGLE街景圖及地圖。
三、本件經檢察官與被告林昆誼於審判外達成協商之合意，內容
    即如主文所示。經查，該協商合意並無刑事訴訟法第455條
    之4第1項所列情形之一。檢察官聲請改依協商程序而為判決
    ，本院爰不經言詞辯論，於協商合意範圍內為協商判決。
四、依刑事訴訟法第455條之2第1項、第455條之4第2項、第455
    條之8、第455條之11第2項、第454條第1項，洗錢防制法第1
    4條第1項、第16條第2項，刑法第11條、第30條第1項前段、
    第2項、第339條第1項、第55條、第42條第3項前段、第74條
    第1項第1款，刑法施行法第1條之1第1項，判決如主文。
五、協商判決，除有刑事訴訟法第455條之4第1項第1款於本訊問
    程序終結前，被告撤銷協商合意或檢察官撤回協商聲請者；
    第2款被告協商之意思非出於自由意志者；第4款被告所犯之
    罪非第455條之2第1項所定得以協商判決者；第6款被告有其
    他較重之裁判上一罪之犯罪事實者；第7款法院認應諭知免
    刑或免訴、不受理者情形之一，及違反同條第2項「法院應
    於協商合意範圍內為判決；法院為協商判決所科之刑，以宣
    告緩刑或二年以下有期徒刑、拘役或罰金為限」等情形外，
    不得上訴。如有前述得上訴情形，得自收受判決送達之日起
    20日內，向本院提出上訴書狀，上訴於第二審法院。
本案經檢察官吳曉婷、鄭積揚提起公訴，檢察官戴連宏到庭執行
職務。　　
中　　華　　民　　國　　110 　年　　4 　　月　　16　　日
                     刑事第二庭  法  官 王祥豪
以上正本證明與原本無異。
如不服本判決應於收受判決後20日內向本院提出上訴書狀，並應
敘述具體理由；其未敘述上訴理由者，應於上訴期間屆滿後20日
內向本院補提理由書（均須按他造當事人之人數附繕本）「切勿
逕送上級法院」。
告訴人或被害人對於判決如有不服具備理由請求檢察官上訴者，
其上訴期間之計算係以檢察官收受判決正本之日期為準。
中　　華　　民　　國　　110 　年　　4 　　月　　16　　日
                                書記官  吳芳儀
附錄本案論罪科刑法條全文：
洗錢防制法第14條
有第二條各款所列洗錢行為者，處七年以下有期徒刑，併科新臺
幣五百萬元以下罰金。
前項之未遂犯罰之。
前二項情形，不得科以超過其特定犯罪所定最重本刑之刑。

中華民國刑法第339條
意圖為自己或第三人不法之所有，以詐術使人將本人或第三人之
物交付者，處五年以下有期徒刑、拘役或科或併科五十萬元以下
罰金。
以前項方法得財產上不法之利益或使第三人得之者，亦同。
前二項之未遂犯罰之。